ACORDAO-COMPLETO-2487227

ACÓRDÃO DE RELAÇÃO

ACÓRDÃO DE RELAÇÃO 8536/2021 ATA 22/2021 - SEGUNDA CÂMARA

Acórdão 8536/2021-TCU-Segunda Câmara
Os Ministros do Tribunal de Contas da União, quanto ao processo a seguir relacionado, ACORDAM, por unanimidade, com fundamento no art. 143, inciso V, alínea "d", do Regimento Interno do TCU, c/c o Enunciado nº 145 da Súmula de Jurisprudência predominante no Tribunal, em retificar, por inexatidão material, o Acórdão 7860/2021-TCU-Segunda Câmara, prolatado na Sessão de 18/5/2021-Telepresencial, inserido na Ata nº 16/2021, relativamente ao seu item 9, onde se lê: "VISTOS, relatados e discutidos estes autos de Tomada de Contas Especial instaurada pela Secretaria Especial de Cultura do Ministério do Turismo, em desfavor de Editora Riani Costa Ltda., de seus sócios, o Sr. Paulo Cesar Riani Costa e a Srª Beatriz Helena Marmorato Botta Riani Costa, em razão de omissão no dever de prestar contas dos recursos captados por força do projeto cultural Pronac-0875, cujo objeto era a realização do "projeto Livro-Plástico, que propunha a produção de um livro interativo impresso em filme plástico transparente, utilizando tecnologia de ponta na edição de livros", leia-se: "VISTOS, relatados e discutidos estes autos de Tomada de Contas Especial instaurada pela Secretaria Especial de Cultura do Ministério do Turismo, em desfavor de Editora Riani Costa Ltda., de seus sócios, o Sr. Paulo Cesar Riani Costa e a Srª Beatriz Helena Marmorato Botta Riani Costa, em razão de omissão no dever de prestar contas dos recursos captados por força do projeto cultural Pronac 10-0875, cujo objeto era a realização do "projeto Livro-Plástico, que propunha a produção de um livro interativo impresso em filme plástico transparente, utilizando tecnologia de ponta na edição de livros", mantendo-se inalterados os demais termos do acórdão ora retificado, de acordo com os pareceres emitidos nos autos.
1. Processo TC-Processo 018.654/2019-3 (TOMADA DE CONTAS ESPECIAL) 
	1.1. Responsáveis: Beatriz Helena Marmorato Botta Riani Costa (XXX.114.008-XX) ; Editora Riani Costa Ltda. (66.108.192/0001-62) ; Paulo Cesar Riani Costa (XXX.324.078-XX) .
	1.2. Órgão/Entidade: Secretaria Especial da Cultura.
	1.3. Relator: Ministro Augusto Nardes.
	1.4. Representante do Ministério Público: Procurador Sergio Ricardo Costa Caribé.
	1.5. Unidade Técnica: Secretaria de Controle Externo de Tomada de Contas Especial (SecexTCE) .
	1.6. Representação legal: Jaime de Lucia (135.768/OAB-SP) , representando Beatriz Helena Marmorato Botta Riani Costa e Paulo Cesar Riani Costa. 
	1.7. Determinações/Recomendações/Orientações: não há.

Segunda Câmara

Secretaria Especial da Cultura.

Beatriz Helena Marmorato Botta Riani Costa (XXX.114.008-XX); Editora Riani Costa Ltda. (66.108.192/0001-62); Paulo Cesar Riani Costa (XXX.324.078-XX).

AUGUSTO NARDES

Jaime de Lucia (135.768/OAB-SP), representando Beatriz Helena Marmorato Botta Riani Costa e Paulo Cesar Riani Costa.

Procurador Sergio Ricardo Costa Caribé.

TOMADA DE CONTAS ESPECIAL (TCE)

Secretaria de Controle Externo de Tomada de Contas Especial (SecexTCE).